臺灣高等法院高雄分院刑事判決　　　　 93年度上易字第621號
上訴人　台灣高雄地方法院檢察署檢察官
被　告　甲○○
上列上訴人因被告竊盜案件，不服臺灣高雄地方法院93年度易字
第1335號中華民國93年10月20日第一審判決（起訴案號：臺灣高
雄地方法院檢察署93年度偵字第17974 四號），提起上訴，本院
判決如下：
    主  文
上訴駁回。
    事  實
一、甲○○意圖為自己不法所有，於民國93年7 月27日上午3 時
    30分許，隻身前往乙○○所經營位於台南縣新營市○○路59
    7 號，夜間無人居住之「阿洲枸尾雞」小吃店，徒手打破具
    有防閑作用，性質上屬安全設備之窗戶玻璃（原判決贅敘毀
    損部分，未據告訴），侵入該小吃店內竊取乙○○所有之硬
    幣新台幣（下同）3,000 餘元、金門大高粱酒8 瓶、金門小
    高粱酒5 瓶及葡萄酒5 瓶（酒類價值合計約6,750 元）等財
    物，得手後逃逸。嗣於同日上午10時30分許，為警於台南縣
    新營市○○路53號之「添福旅社」307 室執行臨檢而查獲，
    並扣得竊得之金門大高粱酒8 瓶、金門小高粱酒5 瓶及葡萄
    酒5瓶等物品。
二、案經乙○○訴由台南縣政府警察局新營分局報請臺灣台南地
    方法院檢察署檢察官呈請臺灣高等法院檢察署核轉臺灣高雄
    地方法院檢察署檢察官偵查起訴。
    理  由
一、程序部分：
（一）按被告以外之人（包括證人、鑑定人、告訴人、被害人及
      共同被告等）於審判外之陳述雖不符刑事訴訟法第159 條
      之1 至159 條之4 等4 條之規定，而經當事人於審判程序
      同意作為證據，法院審酌該言詞陳述或書面陳述作成時之
      情況，認為適當者，亦得為證據；當事人、代理人或辯護
      人於法院調查證據時，知有刑事訴訟法第159 條第1 項不
      得為證據之情形，而未於言詞辯論終結前聲明異議者，視
      為有前項之同意，同法第159 條之5 定有明文。立法意旨
      在於傳聞證據未經當事人之反對詰問予以核實，原則上先
      予排除。惟若當事人已放棄反對詰問權，於審判程序中表
      明同意該等傳聞證據可作為證據；或於言司辯論終結前未
      聲明異議，基於尊重當事人對傳聞證據之處分權，及證據
      資料愈豐富，愈有助於真實發見之理念，且強化言詞辯論
      主義，使訴訟程序得以順暢進行，上開傳聞證據亦均具有
      證據能力。
（二）本件證人乙○○固於警詢中為陳述，其性質雖屬傳聞證據
      ，惟其未再於法院審理中為陳述，且查無符合同法第159
      條之1 至之4 等前4 條之情形，其等所為之相關警詢筆錄
      內容，業經當事人於本院審理時予以提示並告以要旨，且
      各經檢察官及被告等人表示意見。當事人已知上述筆錄乃
      傳聞證據，且均未於言詞辯論終結前對該等筆錄內容異議
      ，依上開規定，其於警詢中之證言已擬制同意具有證據能
      力，本院審酌上開筆錄作成時，較無人情施壓或干擾，亦
      無不當取供之情形，認為以之作為本案之證據亦屬適當，
      是其於警詢中之證言自具有證據能力。
二、實體部分
（一）右揭犯罪事實，業據被告於警詢、偵查、原審及本院審理
      時坦承不諱，核與被害人乙○○於警詢中證述之情節相符
      ，復有照片2 張、台南縣政府警察局新營分局臨檢紀錄表
      、扣押書及贓物認領保管單各1 份在卷可稽，被告之自白
      內容核與事實相符，自堪信為真實。
（二）按刑法第321 條第1 項第1 款（原判決誤為第338 條第1
      項第1 款）之竊盜罪，必須有夜間侵入或隱匿其內之行為
      ，而所侵入或隱匿者，又須他人之住宅或他人居住之建築
      物，始合於該款犯罪之成立要件；又同條第2 款所謂安全
      法院23年度上字第2540號、55年友台上字第547 號判例意
      旨參考）。經查窗戶乃為防閑所設，具有防盜作用，自屬
      刑法第321 條第1 項第2 款所指之「其他安全設備」之1
      種。又被告雖於夜間侵入被害人所經營之小吃店內行竊，
      惟被告供稱：前開小吃店僅係店面，是時並未有人居住等
      語，且被害人即證人乙○○於警詢中亦證稱其營業至凌晨
      2 點就打烊回家，夜間並未有人居住等語屬實，是被告所
      侵入者既非他人住宅或有人居住之建築物，尚與同法條第
      1 款之加重竊盜罪之構成要件不符。至被告初於警詢及偵
      查中供承其所竊硬幣數額合計約5,000 餘元云云，然於原
      審審理中已改稱約3,000 多元等語；被害人於警詢中則證
      稱遭竊之金額約3,000 元等語。參諸被告所竊得之現金均
      為硬幣，數量不少且未經逐一點算，被告與被害人就實際
      數額亦均已不復記憶，且查無積極事證足證被告所竊數額
      究為若干之情況下，依「罪證有疑，利於被告」之法則，
      應認本件被告竊得硬幣數額約3,000 元為適當。事證明確
      ，被告犯行洵堪認定。
（三）核被告所為，係犯刑法第321 條第1 項第2 款之加重竊盜
      罪。原審因而適用刑法第321 條第1 項第2 款之規定，併
      審酌被告前因竊盜案件，業經臺灣台南地方法院判處有期
      徒刑2 年8 月確定，現在監執行中，有台灣高等法院被告
      全國前案紀錄表在卷可憑，猶不知警惕，復犯本件犯行，
      足見其法治觀念薄弱，不思以己力正當謀生，反圖不勞而
      獲，實屬非是。惟念其事後坦承犯行、態度良好，所得財
      物不高等其他一切情狀，量處有期徒刑8 月，其認事用法
      並無不合，量刑亦屬妥適，檢察官以被告另連續犯竊盜罪
      ，原判決未及審理為由（詳後述），提起上訴，並無理由
      ，應予駁回。
三、
（一）台灣高雄地方法院檢察署93年度偵字第21675 號移送併辦
      意旨略以：被告復於93年4 月28日下午3 時40分許，騎乘
      車號BT9 - 662 號機車搭載黃瑞彬，行經台南縣新營市○
      ○路215 之3 號前，見丙○○下車立於小客車門前與張彩
      雲談話之際，打開該車左前車前，徒手竊取丙○○所有置
      於車內之皮包乙只（內有新台幣20,000多元、手機、身分
      證、駕駛執照及金融卡等物品）得手後逃逸。因認被告另
      犯刑法第320 條第1 項之竊盜罪云云。
（二）按「犯罪事實應依證據認定之，無證據不得認定犯罪事實
      」、「不能證明被告犯罪者，應諭知無罪之判決」，刑事
      訴訟法第154 條第2 項、第301 條第1 項分別定有明文。
      申言之，犯罪事實之認定，應憑證據，如未能發現相當證
      據，或證據不足以證明，自不能以推測或擬制之方法，作
      為裁判基礎（最高法院40年度台上字第86號判例意旨參照
      ）；且認定犯罪事實所憑之證據，雖不以直接證據為限，
      間接證據亦包括在內，然而無論直接證據或間接證據，其
      為訴訟上之證明，須於通常一般之人均不致有所懷疑，而
      得確信其為真實之程度者，始得據為有罪之認定，倘其證
      明尚未達到此一程度，而有合理之懷疑存在而無從使事實
      審法院得有罪之確信時，即應由法院為諭知被告無罪之判
      決（最高法院76年度台上字第4986號判例意旨參照）。再
      者，檢察官對於起訴之犯罪事實，仍應負提出證據及說服
      之實質舉證責任。倘其所提出之證據，不足為被告有罪之
      積極證明，或其指出證明之方法，無從說服法院以形成被
      告有罪之心證，基於無罪推定之原則，自應為被告無罪判
      決之諭知（最高法院92年度台上字第128 號判例意旨參照
      ）。
（三）訊據被告堅決否認上開竊取丙○○皮包之事實，辯稱：是
      黃瑞彬叫我去做偽證，我不願意，所以他就咬我等語，經
      查：被害人丙○○、證人張彩雲分別於警詢中當場指認黃
      瑞彬為坐於機車後座，且係下手行搶之人，另1 名歹徒並
      無印象等語；共犯黃瑞彬於警詢中亦未具體指證被告犯有
      本件竊盜案，此外，檢察官於偵查中並未訊問相關之證人
      及共犯，亦未舉出適切之證明方法，說服法院以形成被告
      有罪之心證，自難率爾認定被告犯有併案部分所示之竊盜
      罪，該部分犯罪尚屬不能證明，即難認與本件竊盜罪具有
      連續犯之裁判上一罪之關係，本院自不得併案審理，應移
      回由檢察官另行偵查處理。又車號BT9 -622號機車，案外
      人吳柏炘於警詢中雖證稱係於93年4 月28日下午1 時至4
      時間某時失竊，惟被告亦否認竊取該部機車，此外，復無
      證據證明被告行竊該部機車，此部分亦應移由檢察官另行
      偵查處理。
四、被告前於92年6 月9 日下午2 時前某時許起至93年3 月15日
    15時許止，與案外人洪惠玲（即被告之妻）共同意圖為自己
    不法所有之概括犯意，在台南縣鹽水鎮等地，連續涉犯多起
    竊盜犯行，嗣為警循線查獲，經臺灣台南地方法院93年度易
    字第171 號判決判處有期徒刑2 年8 月確定，有台灣高等法
    院被告全國前案紀錄表在卷可憑。惟按連續犯之所謂出於概
    括犯意，必須其多次犯罪行為自始均在1 個預定犯罪計劃以
    內，出於主觀上始終同一犯意之進行，若中途另有新犯意發
    生，縱所犯為同一罪名，究非連續其初發的意思，即不能成
    立連續犯，最高法院70年度台上字第6296號著有判例可資參
    照。經查：被告前述犯行與本件既已相隔4 月以上，非僅犯
    罪手段迥異，共同實施犯罪之人亦非同一，參諸被告於原審
    中自承於93年3 月經警查獲後，即有正常工作而未再行竊，
    後來係因沒有工作缺錢，始為本件犯行等語，相互以觀，堪
    認本件竊盜犯行，與上開已確定部分之竊盜犯行，應非出於
    同一犯罪計畫而為之，難謂其間具有連續犯之裁判上一罪關
    係，是本件竊盜行為尚非上開確定判決效力所及，併此敘明
    。
五、據上論斷，應依刑事訴訟法第368 條，判決如主文。
本案經檢察官許月雲到庭執行職務。
中　　華　　民　　國　　94　　年　　1 　　月　　11　　日
　　　　　　刑事第五庭    審判長法　官　曾永宗
                                法　官  邱永貴
                                法  官  陳明富
以上正本證明與原本無異。
不得上訴。
　　　　　　　　　　　　　　　　書記官  張宗芳
中　　華　　民　　國　　94　　年　　1 　　月　　11　　日
附錄本判決論罪科刑法條：
刑法第321條：
犯竊盜罪而有左列情形之一者，處六月以上、五年以下有期徒刑
：一於夜間侵入住宅或有人居住之建築物、船艦或隱匿其內而犯
之者。二毀越門扇、牆垣或其他安全設備而犯之者。
三  攜帶兇器而犯之者。
四  結夥三人以上而犯之者。
五  乘火災、水災或其他災害之際而犯之者。
六  在車站或埠頭而犯之者。
前項之未遂犯罰之。
